【裁判字號】    88,訴,1557
【裁判日期】    890825
【裁判案由】    貪污等
【裁判全文】
臺灣板橋地方法院刑事判決                        八十八年度訴字第一五五七號
    公  訴  人  臺灣板橋地方法院檢察署檢察官
    被      告  丁○○
    選任辯護人  劉邦川
    被      告  庚○○○
右列被告因貪污等案件，經檢察官提起公訴（八十八年度偵字第五一一二號），乙○
判決如左：
    主  文
丁○○、庚○○○均無罪。
    理  由
一、公訴意旨略以：被告丁○○係台北縣稅捐稽徵處稅務員，負責查緝逃漏稅案件，
    係依法令從事公務之人員；庚○○○係黃美鑾會計事務所（設台北市○○○路○
    段一一三巷二五弄二五號三樓）職員，負責為「客來美國際視聽歌城（設台北縣
    中和市○○路五四三號一樓及地下室，下稱客來美歌城）」辦理記帳業務，係從
    事於業務之人。民國八十五年十月間，台灣省稅務局為加強防杜營業人接受信用
    卡消費時，短、漏開統一發票，乃頒定「受理信用卡消費之營業人逃漏稅捐查核
    專案作業計劃」（下簡稱作業計劃），發交全省稅捐處執行，客來美歌城乃被選
    定為查核對象，案件並交由丁○○負責進行，丁○○依據前開作業計劃於八十五
    年十月間，發函要求客來美歌城人員攜帶該歌城八十四年度之帳冊、統一發票存
    根聯、銷售額與稅額申報書收執聯及向發卡中心請款逐筆明細資料赴該處接受查
    核，客來美歌城會計己○○接獲通知後，乃備妥資料交由庚○○○送請查核，惟
    庚○○○發現欠缺「向發卡中心請款逐筆明細資料」，乃請客來美歌城補送，嗣
    客來美歌城人員多次向發卡之美國商業銀行松山分行索取未果，庚○○○為應付
    查核，乃自行依據發卡銀行之八十四年度對帳單（僅載有請款日、金額及筆數）
    ，再從該歌城八十四年度之統一發票存根聯中，選取、拼湊出與對帳單請款金額
    、筆數相近之統一發票，據以編成信用卡消費之請款明細表，用以代替發卡中心
    之請款逐筆明細資料表，而明知不實之事項，登記於其業務上作成之文書。嗣丁○○查核前開庚○○○所提供之各項資料時，明知庚○○○所編製之明細表與實
    際消費及統一發票存根聯不符，卻仍於查核後在查核結果欄位勾選「經查核無違
    漏」，表示該歌城無逃漏稅捐情事，而就主管之事務，直接圖利客來美歌城，其
    中不符之金額達新台幣（下同）一百八十五萬九千三百二十五元。因認被告丁○○所為，係犯貪污治罪條例第六條第一項第四款之圖利罪嫌，被告庚○○○所為
    ，係犯刑法第二百十五條之業務登載不實罪嫌。
二、訊據被告等二人均堅決否認涉有右開犯行，被告丁○○辯稱：前開作業計劃施行
    之初，確有外商銀行拒絕提供信用卡消費之逐筆明細，伊只好依營業人所陳報現
    有之資料進行查核，且各縣市稅捐機關亦都有碰到相同之問題，其他同事亦係如
    此辦理，伊係依庚○○○所提供其編製之請款明細表、收銀機統一發票存根聯正
    本、美商刷卡對帳單等資料進行查核結果，確無漏開統一發票情事，才勾選「經
    查核無違漏」，又上開發票存根聯上並無「作廢」之記載，伊於核對時自屬無從
    發現，且核對時並未發現其發票金額及日期有不符者，而統一發票號碼有重複情
    事，應為營業人製作明細表時之筆誤，亦不構成逃漏稅捐之情事；再者，本件調
    查站原應依據美商銀行之請款明細資料與客來美歌城統一發票存根聯來查核是否
    逃漏稅始屬正確，其竟以客來美歌城自行製作之請款明細表來核對，其餘尚有將
    近一半金額約四、五百萬之發票因存根聯業已燒燬而無法勾稽核對，其據以推論
    逃漏稅，實乃推測臆斷，不無爭議，又縱其查核之結果，認定客來美歌城漏開統
    一發票金額為一百八十五萬九千三百二十五元，惟其應補稅額僅八萬八千五百三
    十九元，而指控伊未發現之「四項錯誤」，其被調查局認為漏稅之發票金額亦僅
    三萬六千一百零二元，稅額為一千七百十九元，被告實無為此區區稅額，進行違
    法圖利之可言，況伊第一次受理信用卡查核專案，本即生疏，且在短短二個半月
    間須查核七、八十件，進行核對之筆數高達十數萬筆，尚且還有繁忙之其他業務
    需要兼顧處理，此些微之錯誤，責其疏失，尚嫌苛責，若以此指為故意圖利，顯
    違事理之平等語。被告庚○○○則辯稱：當時因外商銀行拒絕提供逐筆明細表，
    僅能提供對帳單，而稅捐機關又要查核，經詢問同業間作法後，始知可用自行製
    作請款明細表之方法以協助台北縣稅捐稽徵處查核，伊即根據收銀機統一發票存
    根聯來作請款明細，且客來美歌城之會計己○○保證客來美歌城絕無漏開發票，
    伊即將收銀機發票存根聯每筆資料，逐一登載於營業人使用二聯式收銀機統一發
    票明細表之工作底稿，再與請款對帳單核對，將每次請款日之逐筆發票金額加總
    ，與每次請款總金額核對，自行製作信用卡消費請款明細表；而二聯式收銀機統
    一發票係捲筒式，要依規定將誤寫之統一發票收執聯註明作廢並黏貼於存根聯上
    ，顯有困難，故實務上營業人均未如此作業，而營業人使用二聯式收銀機統一發
    票明細表，雖有註明作廢發票號碼，但係早於八十四年時每二個月申報乙次，伊
    於八十五年底首次遇欠缺逐筆明細表而需自行製作明細表時自屬無從考慮，伊並
    非事前即知悉有作廢發票而仍將其故意不實登載於明細表中，再者，調查局係根
    據美國銀行提供之客來美歌城八十四年度刷卡請款對帳單，與伊製作之明細表比
    對，逕以明細表未列出之交易即推定係屬漏開發票之交易，該推論方式實有率斷
    之處。蓋以客來美歌城八十四年開立發票之總金額應為一千零四萬六千九百零七
    元（含稅），而伊根據客來美歌城八十四年度收銀機發票存根聯抄錄所得金額編
    製之明細表（扣除八十三年十二月份金額二十萬六千五百零二元）所載金額為四
    百九十五萬一千八百二十二元（含稅），二者相減，可知客來美歌城八十四年所
    開立之發票金額尚有五百零九萬五千零八十五元未列入明細表內，其中未載入明
    細表之發票即可能包含其餘美國商業銀行刷卡消費之交易，調查人員未仔細推究
    ，逕以伊所製作明細表與美國商業銀行所提供逐筆交易明細表比對結果兩者記載
    不符推定客來美歌城有漏開發票金額一百八十五萬餘元，顯有錯誤與瑕疵。本件
    伊不厭其煩進行此項繁雜工作前後約一星期，且過程中忙碌得尚須請自己丈夫及
    女兒幫忙，若有故為登載不實之意，何須大費周章核對發票，況前開伊所製作之
    明細表，應非刑法業務登載不實所指業務上作成之文書，且稽核機關負有審核之
    責，要求被告提供內容全然無誤之資料，應無期待可能性，伊並無業務登載不實
    之故意與犯行等語。
三、按犯罪事實應依證據認定之，無證據不得推定其犯罪事實，刑事訴訟法第一百五
    十四條定有明文；次按認定犯罪事實，須依證據，而所謂證據，係指合法之積極
    證據就犯罪事實能為具體之證明者而言；又認定不利於被告之事實，須依積極證
    據，苟積極證據不足為不利於被告事實之認定時，即應為有利於被告之認定，更
    不必有何有利之證據（最高法院五十六年度台上字第八０七號及六十七年度台上
    字第七四二號判決可資參照）。
四、本件公訴人認定被告丁○○、庚○○○二人涉有前開犯行，無非係以：前開客來
    美歌城之信用卡消費明細表，乃被告庚○○○自行依據發卡銀行之八十四年度對
    帳單（僅載有請款日、金額及筆數），再從該歌城八十四年度之統一發票存根聯
    中，選取、拼湊出與對帳單請款金額、筆數相近之統一發票，據以編成一節，已
    據庚○○○坦承不諱，並有前開明細表附卷可稽，而前開明細表與發卡銀行之逐
    筆明細比對結果，不符金額達一百八十五萬餘元之事實亦有發卡銀行之逐筆明細
    在卷足憑。而僅就庚○○○所編製之前開明細表與卷附之統一發票存根聯比對結
    果（不論發卡銀行之逐筆明細），亦可發覺有金額不符、發票日期錯誤、發票重
    覆及已作廢之發票仍列入明細表等明顯之缺失，乃丁○○不僅未發函向發卡銀行
    調閱消費逐筆明細，且於查核時對前開顯而易見之缺失視而不見，其顯有圖利客
    來美歌城之意圖等情為其論據。
五、關於被告丁○○部分：
（一）經查，關於營業人接受消費者刷卡消費開立統一發票查核專案，實施之初確實
      有外商銀行拒絕提供可供查核之逐筆請款明細資料，造成稅捐機關查核時之困
      境等情，業據證人即前台灣省稅務局稅務員戊○○於乙○調查時到庭證稱：「
      當時發生最大問題是外商銀行拒絕提供請款明細資料，只有聯合信用卡發卡中
      心願意配合提供，稅捐處向我反應我就向外商銀行發函請他們提供資料，但得
      不到任何回應，我就跟我上級機關反應，到最後將問題提到全國賦稅會報討論
      ，結果由財政部指示由賦稅局解決問題，八十六年七月賦稅局要求相關單位外
      商銀行開會，他們以各種理由來拒絕提供包括電腦容量太小，沒有人力查核人
      工資料，後來決議說就從八十七年一月一日開始所有外商銀行或聯合信用卡將
      請款明細資料集中在財政部財稅資料中心，所以以後我們要查核的資料就可以
      向財政部中心，在此之前要向外商銀行調資料確實有困難」等語綦詳。且有台
      灣省稅務局八十五年十二月五日簽報提案之簽呈、第三十四次全國賦稅會報一
      般議案提案表、臺灣省稅務局八十六年十月十三日稅一字第八六０二七一二號
      函稿及其所附之會議紀錄等在卷可稽，又當時因外商銀行拒絕提供請款明細，
      在執行上開專案時，僅得依營業人提供之統一發票存根聯、請款月結清單等資
      料來查核等情，復據證人即台北縣稅捐稽徵處稅務員甲○○、丙○○二人於乙○調查時到庭結證明確，而調查局台北縣調查站八十七年九月二十二日板肅字
      第八七一三六六號函說明二第（七）亦陳明：『... 經向省稅務局暸解，當時
      各稅捐處於查核時確曾面臨外商銀行拒絕提供請款明細資料之情形』等語，足
      見，被告辯稱：查核當時確實無法取得外商銀行之請款明細資料以供勾稽核對
      等語，尚屬有據。又證人即基隆市稅捐處稅務員辛○○、謝天寵固於偵查中證
      稱：彼等於執行上開專案過程中並未遇到有刷卡銀行拒絕提供刷卡逐筆明細之
      情事，亦不會要求營業人自行製作請款明細等語，惟彼二人於檢察官偵查中亦
      不否認執行上開專案之初，確有外商銀行拒絕提供逐筆明細之情事等語（詳偵
      查卷第一六０頁背面），證人辛○○更於乙○調查時證稱；是伊個人沒有遇過
      外商銀行拒絕提供刷卡明細，因伊查核的都是國內銀行，沒有外商銀行，但是
      國外銀行部分沒有明細，伊是聽同事說的，伊事實是沒有碰到過這種事，另伊
      有聽說其他同事有要求營業人自己編製明細，但伊不會接受，如果真的沒有辦
      法提供時，也只有用統一發票與外商銀行提供的月結單金額來核對等語。由是
      足見，在外商銀行拒絕提供刷卡明細之情形下，是否接受由營業人自行編製之
      請款明細表作為查核之資料，在稅務員查稅之作法上尚不一致，此種由營業人
      自行編製之明細表是否正確，非無疑義，是接受營業人自行編製明細表之作法
      是否妥適，姑且不論，而被告丁○○在無法取得外商銀行之請款明細資料以供
      勾稽核對之情形下，接受廠商自行製作請款明細表作為查核之佐證資料，連同
      發票存根、信用卡月結清單進行查核，毋寧是在欠缺外商銀行提供刷卡逐筆明
      細之情形下，查核逃漏稅之便宜措施，尚難僅以此種作法有待商榷，即遽為被
      告丁○○有圖利營業人不利事實之認定基礎。
（二）次查，本件法務部調查局固根據其事後由美國銀行提供之客來美歌城八十四年
      度刷卡請款逐筆對帳單，與被告庚○○○製作之明細表相互勾稽比對後，認定
      被告庚○○○所編製之明細表，其中不符之發票金額達一百八十五萬九千二百
      二十五元等情，亦有該局前開移送函說明二第（四）所載在卷可稽，然客來美
      歌城八十四年開立發票之總金額應為一千零四萬六千九百零七元（含稅），有
      同案被告庚○○○所製作之客來美全年營業額統計表一紙及八十四年一至十二
      月營業人使用二聯式收銀機統一發票明細表、營業人使用二、三聯式統一發票
      明細表各十二紙等在卷可稽（詳乙○卷一第七十頁至一００頁），而被告庚○○○根據客來美歌城八十四年度收銀機發票存根聯抄錄所得金額編製之明細表
      （扣除八十三年十二月份金額二十萬六千五百零二元）所載金額為四百九十五
      萬一千八百二十二元（含稅），亦有該明細表在卷足憑，則二者相減，客來美
      歌城八十四年所開立之發票金額尚有五百零九萬五千零八十五元未列入明細表
      內，則此部分未載入明細表之發票金額中，極有可能包含在美國商業銀行刷卡
      消費之交易金額內而未列在明細表中，應堪推定，準此，已難遽認該不符之金
      額均係未經刷卡之逃漏稅部分；且因被告庚○○○於編製明細表時，欠缺調查
      局事後取得之美國銀行提供之請款逐筆明細，因而無法正確地將每筆刷卡金額
      載入明細表，致有二者不相符合之情事發生，而被告丁○○於查核過程中，既
      亦欠缺美國銀行提供之客來美歌城八十四年度刷卡請款逐筆對帳單，僅得依被
      告庚○○○製作之明細表與統一發票存根聯相互勾稽比對，其無法詳細勾稽出
      二者不符之金額部分，亦屬常情，公訴人據此推論被告丁○○就上開金額部分
      ，有故意圖利營業人之犯行等情，似嫌速斷。
（三）再查，前揭法務部調查局函所指關於收銀機發票明細表顯示四月十一日YC0000
      0000至YC00000000號四張統一發票之總金額為一萬零九百五十九元，而被告庚○○○製作之請款明細表相對之四張統一發票之總金額為一萬零九百六十三元
      ，二者加總金額不符等情，惟兩者之加總金額僅相差四元，且同案被告庚○○○辯稱：此恐係伊為客來美歌城申報發票時（即製作「營業人使用二聯收銀機
      統一發票明細表」）登載錯誤未查覺，或因收銀機與刷卡機未連線，客來美歌
      城員工替消費者結帳時鍵入收銀機之金額錯誤，惟消費者不計較未要求重開，
      故造成統一發票金額與刷卡請款金額可能不同等語；又就發票日期錯誤部份：
      前揭法務部調查局函指稱收銀機發票明細資料顯示，四月十三日、五月七日、
      廿一日、廿四日；六月五日、六日、十七日、廿八日及廿九日，八月十八日及
      十月二十日等十一個期日，與被告所製作明細表開立日期不符等情，訊據同案
      被告庚○○○則辯稱：此乃消費者於午夜十二點前欲買單結帳，惟發票開立時
      已逾午夜十二點，故產生發票日期在前而刷卡消費日在後之情形，兩者日期相
      差一日。另發票日期六月三十日YS00000000號以下之發票明細表以”表示，係
      因被告登載明細表時，接續6/29，因疏失漏寫6/30仍以”表示（見偵查卷頁一
      九七），發票日期八月十九日ZK00000000號以下之發票發票日期十月二十一日
      AC00000000號以下之發票皆因接續前一天而分別漏寫8/19及10/21，而仍以”
      表示之情形（分別見偵查卷頁二○○至頁二○二）等語。再者，關於發票號碼
      重覆部份：前揭法務部調查局函稱該歌城自行編製之請款明細表中，十月廿八
      日及十月廿九日出現二張同為AC0000000號之統一發票等情，訊據同案被告庚○○○則辯稱：調查局所指發票號碼重覆之二張統一發票號碼後三碼同為816
      ，經伊核對後，發現該兩張發票正確號碼應分別為十月二十八日AC00000000及
      十月二十九日AC00000000，後者AC00000000最後一碼「８」伊因筆誤誤載為「
      ６」等語，姑不論同案被告庚○○○之前開辯解是否可採，然被告丁○○查核
      當時既係因欠缺美國商業銀行所提供之刷卡請款逐筆對帳單，而權宜上採以營
      業人自製之明細表和統一發票存根聯來進行核對，其無從發現上開發票之錯誤
      ，即有可能，況上開不符合之處，僅佔數千筆刷卡金額之一部分，尚難認係明
      顯而重大之錯誤，公訴人認被告丁○○即使僅就庚○○○所編製之前開明細表
      與統一發票存根聯比對結果（不論發卡銀行之逐筆明細），亦可輕易發覺有金
      額不符、發票日期錯誤、發票重覆及已作廢之發票仍列入明細表等明顯之缺失
      等情，亦有誤會，實則上開錯誤，在欠缺發卡銀行逐筆明細供比對之情形下，
      被告丁○○於查核過程中苟稍出於輕率或疏忽，極有可能疏漏而未察覺，是亦
      難僅以前開錯誤未經被告丁○○查核勾出，遽認被告有圖利營業人之故意。
（四）又查，本件客來美歌城提供台北縣稅捐稽徵處查核之八十四年度收銀機發票存
      根聯，業於八十六年九月二十日十四時二十八分因台北縣中和市○○路五四三
      號B1樓發生火災時燒燬等情，有該歌城之負責人林明堂所出具之說明書、台北
      縣警察局消防警察隊火災證明書及國稅局中和稽徵所八十六年十一月八日函等
      在卷可稽（偵卷第一八三至一八五頁），則其上是否有「作廢」之註記，已屬
      無從查證，而「統一發票使用辦法」第二十四條固規定：「營業人開立統一發
      票書寫錯誤者，應另行開立，並將誤寫之統一發票收執聯及扣抵聯註明「作廢
      」字樣，黏貼於存根聯上，於當期之統一發票明細表註明。」惟由收銀機所開
      立之統一發票，其存根聯為捲筒式，二百五十張為一卷，則在實際運作上營業
      人遇有欲將發票作廢時，若要特地打開收銀機去蓋作廢印章，顯有實際上之困
      難，且同案被告庚○○○於抄錄統一發票存根聯以編製明細表時，苟其上有「
      作廢」之註記，稅捐機關於查核時極易查覺，其應會予以拾去不用，改以其他
      未抄錄之發票替代，而不致將之列入明細表中，則被告丁○○辯稱：前開收銀
      機統一發票存根聯上未註記「作廢」等語，即值採信。而調查局前開移送函認
      定被告庚○○○將前開「作廢」之發票八張列入明細表中，亦係事後調取「營
      業人使用二聯收銀機統一發票明細表」，其上載有發票作廢之號碼而查悉，則
      被告丁○○於查核過程中，未調取該「營業人使用二聯收銀機統一發票明細表
      」作為查核之佐證資料，其無從發現營業人將作廢發票亦列入明細表中，亦非
      無可能，是被告丁○○於查核過程中或有未盡調查能事之疏失，但其中作廢發
      票之數量及金額均非鉅大，究不能據此即推論被告有故意圖利營業人之犯行。
（五）綜上所陳，被告丁○○於本件查核過程中，未能發覺營業人所陳報之明細表中
      有金額不符、發票日期錯誤、發票重覆及已作廢之發票之情事，主要應係美國
      銀行拒絕提供客來美歌城八十四年度刷卡請款逐筆對帳單，致無法逐筆勾稽比
      對之結果，其依據同案被告庚○○○自行編製之明細表，作為勾稽比對之依據
      作法上容有可議，惟應係在欠缺外商銀行請款逐筆明細下而為之便宜處置，本
      難遽為其有故意圖利營業人不利事實之認定基礎，且縱本件調查站依據美商銀
      行之請款明細資料與客來美歌城自行製作之請款明細表核對之結果，認定其不
      符之金額為一百八十五萬九千三百二十五元（實則此部分尚不能遽認定全部係
      逃漏稅，業如前述），惟其應補繳之稅額亦僅八萬八千五百三十九元；而調查
      局所指之前開「四項錯誤」，其所涉金額亦僅三萬六千一百零二元，應補之稅
      額為更僅為一千七百十九元，其稅額非高，被告亦應無為此而故意圖利營業人
      之動機與必要。是被告丁○○辯稱：伊並無圖利客來美歌城之故意與犯行等語
      ，尚值採信。至被告丁○○於查核之際，雖營業人無法取得外商銀行之刷卡逐
      筆明細，惟其僅接受營業人所自行編製之明細表即行查核，未親自向美商銀行
      查詢無法提供逐筆刷卡資料之原因，亦未調取「營業人使用二聯收銀機統一發
  票明細表」進行比對查核，更未嘗試要求營業人將收存之刷卡存根聯補送作為
      佐證資料等情，為其所自承在卷，足認其於查核時態度輕率疏忽，以致有多筆
      資料錯誤均未經查覺，則其是否應負行政疏失之責任，應屬另一問題。
六、關於被告庚○○○部分：
（一）經查，被告庚○○○固於偵查中供稱上開請款明細表係伊自行依據發卡銀行之
      八十四年度對帳單（僅載有請款日、金額及筆數而無請款逐筆明細），再從客
      來美歌城八十四年度之統一發票存根聯中，選取、拼湊出與對帳單請款金額、
      筆數相近之統一發票，據以編成等情不諱，且其所編製之上開明細表，亦確有
      金額不符、發票日期錯誤、發票重覆及已作廢之發票仍列入之情事等情，亦經
      法務部調查局事後調取美國商業銀行松山分行所提供之刷卡請款逐筆明細查證
      無訛，並有該美國商業銀行提供之請款逐筆明細及前開被告庚○○○所編製之
      明細表在卷足稽，惟本件係因台北縣稅捐稽徵處於八十五年十月十五日以八五
      北縣稅聯字第五四○四四號函，要求客來美歌城攜帶帳簿、統一發票存根聯、
      銷售額與稅額申報書收執聯及向發卡中心請款逐筆明細送請備查，以查核接受
      消費者持信用卡消費有無短、漏開統一發票情事，而客來美歌城會計己○○接
      獲上開通知後，即委由被告庚○○○處理，並向發卡之美國商業銀行松山分行
      請領刷卡請款逐筆明細，但該美國商業銀行拒絕提供請款逐筆明細，己○○並
      一再向被告庚○○○保證客來美歌城每筆消費均有開立發票等語，被告庚○○○只好根據客來美歌城所提供之僅有資料，即收銀機統一發票存根聯與美國商
      銀所提供月結單核對，製作信用卡消費之請款明細表等情，業據證人己○○於
      偵審中證述無訛，被告庚○○○在欠缺美國商業銀行所提供之逐筆明細資料下
      ，復為了要提供稅捐機關查核刷卡逐筆明細，且證人己○○又一再保證客來美
      歌城每筆消費均有開立發票等語，則其於編製上開明細表之際，主觀上應係認
      為客來美歌城八十四年度刷卡消費之金額，必在該歌城八十四年統一發票存根
      聯中，其因而選取其中與對帳單請款金額、筆數相近之統一發票，據以編成該
      明細表，以便於稅捐機關查核之用，則其是否有在明細表中故意為不實之記載
      等情，已有可疑，雖經法務部調查局事後調取美國商業銀行松山分行所提供之
      刷卡請款逐筆明細查證結果，其所編製之明細表，有前開加總金額不符等之情
      形，且其不符之金額達一百八十五萬九千三百二十五元，惟此實係因被告庚○○○於編製上開明細表時，欠缺美國商業銀行松山分行所提供之刷卡請款逐筆
      明細為據之結果，且金額不符之部分，未必即係漏開發票，亦可能是在編製明
      細表時選用不同之發票所致，已如前述，則是否得據以推論其於編製上開明細
      表時，即有故意登載不實之犯意，亦非無疑。
（二）次查，按刑法第二百十五條所謂「業務上作成之文書」，以文書之作成與其業
      務有密切關係，非執行業務即不能作成該文書，始屬之。而上開明細表係被告
      庚○○○代客戶客來美歌城向台北縣稅捐稽徵處主動提供，以協助其查核之資
      料，本非稅務上或其業務上必備之文件，且一般人即能填報，亦非必須委由代
      客記帳業者辦理，而該明細表更與被告庚○○○執行之代客記帳業務無直接關
      聯性，況該明細表經提出於稅捐機閞後，稅捐機關是否採用，採用後其內容是
      否正確，尚須經稽核人員查核，並非一經提出，即生申報效力，足見，該明細
      表應非屬刑法第二百十五條所稱之文書等情，實堪認定，準此，被告庚○○○
      於該明細表上縱有登載不實之情事，亦難以刑法第二百十五條之業務上文書登
      載不實罪相繩。
（三）綜上所陳，被告庚○○○辯稱：伊並無業務登載不實之故意與犯行等情，亦堪
      採信。
六、此外，復查無其他積極事證足資證明被告等二人尚有公訴人所指之圖利及業務登
    載不實犯行，既不能證明被告二人犯罪，自應諭知被告二人均無罪之判決。
據上論斷，應依刑事訴訟法第三百零一條第一項前段，判決如主文。
本案經檢察官張云綺到庭執行職務
中      華      民      國    八十九    年    八      月    二十五      日
                                台灣板橋地方法院刑事第二庭
                                    法  官  林  春  長
右正本證明與原本無異。
如不服本判決，應於判決送達後十日內，向乙○提出上訴狀。
                                    書記官  邱  美  龍
中      華      民      國    八十九    年    八      月    三十一      日


司法院資訊處製作；財團法人民間司法改革基金會備份。
